【裁判字號】    89,易,4941
【裁判日期】    891214
【裁判案由】    賭博
【裁判全文】
臺灣高雄地方法院刑事判決                        八十九年度易字第四九四一號
    公  訴  人  臺灣高雄地方法院檢察署檢察官
    被      告  甲○○○
右列被告因賭博案件，經檢察官提起公訴（八十九年度偵字第一九一八一號），本院
判決如左：
    主  文
甲○○○意圖營利，供給賭博場所，處有期徒刑貳月，如易科罰金，以參佰元折算壹
日。扣案之麻將牌壹付、搬風球壹顆、骰子參粒、抽頭金新台幣伍拾元，均沒收。
    事  實
一、甲○○○意圖營利，於民國八十九年八月二十四日晚上七時許，提供位於高雄市
    小港區○○路一０四號其租處為賭博場所，供劉董秋枝、楊明賢、鍾日樹及楊耀
    榮等四人，以甲○○○所有之麻將牌一付、搬風球一顆及骰子三粒等物為賭具，
    賭博財物，約定抽頭方法為每打四圈須給付抽頭金新台幣（下同）二百元予甲○
    ○○，由自摸者每次抽五十元，達到二百元滿額後再給付予甲○○○。嗣於八十
    九年八月二十四日晚上十時十五分許，在上址為警查獲，並扣得麻將牌一付、搬
    風球一顆、骰子三粒、抽頭金五十元及賭資七百元等物。
二、案經高雄市政府警察局小港分局報告臺灣高雄地方法院檢察署檢察官偵查起訴。
    理  由
一、訊據被告甲○○○固坦承有於前揭時地提供其租處作為賭博處所供劉董秋枝、楊
    明賢、鍾日樹及楊耀榮等四人賭玩麻將之事實，惟矢口否認有何抽頭營利之意圖
    ，並辯稱：那時我未在場，因我在樓上聽到有聲音才下來的，麻將是楊明賢拿來
    的，我與他們皆是親朋關係，當時是他們去我那邊賭的，我未抽頭就被抓了云云
    。惟查：右揭犯罪事實業據證人劉董秋枝、楊明賢、鍾日樹及楊耀榮等四人分別
    於警訊中陳述明確及在偵訊中結證屬實，並有麻將牌一付、搬風球一顆及骰子三
    粒等賭具及抽頭金五十元、賭資七百元扣案可資佐證，被告雖辯稱其尚未拿到抽
    頭金即被查獲乙節，惟被告僅須有營利意圖而提供賭博場所供賭客賭博之事實，
    犯罪即屬既遂，所辯顯難為其有利之認定。本件事證明確，被告犯行足堪認定。
二、核被告提供其租處供劉董秋枝、楊明賢、鍾日樹及楊耀榮等四人賭博，所為係犯
    刑法第二百六十八條前段之意圖營利供給賭博場所罪。審酌被告犯罪之動機、目
    的、手段、經營時間、犯罪後態度等一切情狀，爰量處如主文所示之刑，並諭知
    易科罰金之折算標準，以示懲儆。又扣案之麻將牌一付、搬風球一顆、骰子三粒
    係供犯罪所用之物，抽頭金五十元係因犯罪所得之物，且均為被告所有，業據前
    開賭客證述在卷，應依刑法第三十八條第一項第二款、第三款併予宣告沒收。至
    扣案之賭金七百元，係賭客鍾日樹所有，既非被告所有，依法不應沒收，附此敘
    明。
三、據上論斷，應依刑事訴訟法第二百九十九條第一項前段，刑法第二百六十八條前
    段、第四十一條、第三十八條第一項第二款、第三款，罰金罰鍰提高標準條例第
    一條前段、第二條，判決如主文。
中      華      民      國      八十九      年      十二    月  十四    日
                                  臺灣高雄地方法院刑事第  庭
                                      法  官    劉建利
右正本證明與原本無異。
如不服本判決，應於判決送達後十日內，向本院提出上訴狀。
                                      書記官    洪生輝
中      華      民      國      八十九      年      十二    月  十五    日
本件論罪科刑法條：刑法第二百六十八條前段。
意圖營利，供給賭博場所或聚眾賭博者，處三年以下有期徒刑，得併科三千元以下罰
金。


司法院資訊處製作；財團法人民間司法改革基金會備份。
